臺灣新竹地方法院民事裁定　　　　　　　100年度聲字第344號
聲　請　人　廖盛錦
相　對　人　蘇玉娟
上列當事人間聲請停止執行事件，本院裁定如下：
    主  文
聲請人供擔保新臺幣貳拾伍萬元後，本院一百年度司執字第一六
三０一號執行事件之強制執行程序，於本院一百年度審訴字二六
０號債務人異議之訴民事事件判決確定或撤回終結前，應暫予停
止。
    理  由
一、按有回復原狀之聲請或提起再審或異議之訴，或對於和解為
    繼續審判之請求，或提起宣告調解無效之訴，撤銷調解之訴
    ，或對於許可強制執行之裁定提起抗告時，法院因必要情形
    或依聲請定相當並確實擔保，得為停止強制執行之裁定。強
    制執行法第18條第2項定有明文。
二、本件聲請意旨略以：相對人執有聲請人於民國97年3 月12日
    所簽發，面額新臺幣（下同）2,500,000 元，到期日為100
    年3 月31日之本票乙紙，經向臺灣桃園地方法院100 年度司
    票字第1490號聲請本票裁定准予強制執行獲准後，復向本院
    民事執行處100 年度司執字第16301 號強制執行事件，聲請
    就聲請人所有之財產為強制執行。惟查，相對人明知聲請人
    至大陸工作，無法收受上開本票准予強制執行之裁定，竟仍
    向臺灣桃園地方法院聲請本票准予強制執行之裁定，致聲請
    人無法主張權利。且依兩造約定，相對人應於聲請人提供不
    動產為相對人設定抵押後，返還上開本票，相對人未依約返
    還，本票債權已不存在，自無從以上開本票行使權利，並據
    以就聲請人之不動產為強制執行。聲請人已另行對相對人在
    本院提起債務人異議之訴（本院100 年度審訴字第260 號）
    ，為此，爰依強制執行法第18條第2 項之規定，請准聲請人
    於供擔保後，裁定停止本院100 年度司執字第16301 號執行
    程序。
三、經查，聲請人對於本院100 年度司執字第16301 號執行事件
    ，確已提起債務人異議之訴等情，業據本院依職權調取上開
    執行事件卷宗及本院100 年度審重訴字第260 號卷宗查核屬
    實，是聲請人聲請供擔保停止強制執行程序，揆之上開規定
    ，為有理由，應予准許。又按，法院依強制執行法第18條第
    2 項定擔保金額而准許停止強制執行之裁定者，該項擔保係
    預備供債權人因停止執行所受損害之賠償，其數額應依標的
    物停止執行後，債權人未能即時受償或利用該標的物所受之
    損害額，或其因另供擔保強制執行所受之損害額定之（最高
    法院86年度台抗字第442 號裁判意旨參照）。爰審酌相對人
    聲請強制執行所主張之執行債權額為本金2,500,000 元及其
    利息，其本可藉由該執行程序進行而及早受償之債權，將因
    本停止執行裁定，延後受償之時機，可能受有利息之損失，
    而依債務人異議之訴案情之繁簡程度，並慮及相對人所可能
    受之其他一切損害等情形，爰酌定擔保金額如主文所示。
四、依強制執行法第18條第2項，裁定如主文。
中    華    民    國   100    年    8     月    5     日
                  民事第一庭  法  官  蔡孟芳
以上正本係照原本作成。
如對本裁定抗告，須於裁定送達後10日內向本院提出抗告狀。
中    華    民    國   100    年    8     月    5     日
                              書記官  蕭宛琴